臺灣臺南地方法院刑事判決
110年度易字第270號
公  訴  人  臺灣臺南地方檢察署檢察官
被      告  黃順德


上列被告因竊盜案件，經檢察官提起公訴（110年度營偵字第66
號），本院判決如下：
    主  文
黃順德犯攜帶兇器竊盜未遂罪，累犯，處有期徒刑陸月，如易科
罰金，以新臺幣壹仟元折算壹日。
扣案手套參只均沒收。
    事  實
一、黃順德前因竊盜等案件，經分別判處罪刑確定。再經本院以
    105年度聲字第1162號裁定應執行有期徒刑2年2月確定，又
    因毒品案件，經本院以105年度簡字第246號判決判處有期徒
    刑6月確定，其入監接續執行上開刑期後，於民國106年10月
    3日假釋付保護管束出監，107年6月19日保護管束期滿假釋
    未經撤銷而執行完畢。詎黃順德猶不思悛悔，其於前揭有期
    徒刑執行後完畢5年內之109年10月19日下午2時30分許，行
    經德暉農牧科技有限公司（下稱德暉公司）設於臺南市○○區
    ○○里○○00號之廠區，見大門未關妥且四下無人，認有機可乘
    ，竟意圖為自己不法之所有，基於加重竊盜之犯意，逕行進
    入上開廠區內，持客觀上足對人之生命、身體、安全構成危
    險，可供兇器使用之油壓剪、活動扳手拆卸上址廠區內集水
    池上開之白鐵蓋，以此方式著手竊取上開白鐵蓋欲攜回自用
    ，適因德暉公司員工陳國雲巡邏時發覺而喝止，黃順德旋即
    逃逸而未得逞。
二、案經陳國雲訴由臺南市政府警察局新營分局（下稱新營分局
    ）報告臺灣臺南地方檢察署檢察官偵查起訴。
    理  由
一、以下所引用具傳聞證據性質之供述證據，因檢察官及被告黃
    順德於本案言詞辯論終結前，均未爭執證據能力，本院審酌
    前開證據之作成或取得之狀況，並無非法或不當取證之情事
    ，且無顯不可信之情況，依刑事訴訟法第159條之5規定，均
    具有證據能力；又以下所引用非供述證據性質之證據資料，
    則均無違反法定程序取得之情形，依刑事訴訟法第158條之4
    規定之反面解釋，亦應有證據能力，合先敘明。
二、上開犯罪事實，業據被告於偵查及本院審理中均坦承不諱，
    核與證人即發覺被告犯行之德暉公司員工陳國雲於警詢、偵
    查中之證述大致相符（警卷第11至21頁，偵查卷第61至63頁
    ），且有證人陳國雲拍攝之案發現場照片、臺南市政府警察
    局109年11月23日南市警鑑字第1090560596號鑑定書、新營
    分局刑案現場勘察紀錄表、現場勘察照片附卷可稽（警卷第
    31頁、第35至38頁、第41頁、第49至70頁），並有被告持用
    之油壓剪、活動扳手、手套等物扣案足憑，而有新營分局扣
    押筆錄、扣押物品目錄表在卷可佐（警卷第23至29頁），堪
    認被告任意性之自白確與事實相符；是本件事證明確，被告
    犯行洵堪認定，應予依法論科。 
三、論罪科刑：
  ㈠按刑法第321條第1項第3款之攜帶兇器竊盜罪，係以行為人攜
    帶兇器竊盜為其加重條件；此所謂兇器，其種類並無限制，
    凡客觀上足對人之生命、身體、安全構成威脅，具有危險性
    之兇器均屬之，且祇須行竊時攜帶此種具有危險性之兇器為
    已足，並不以攜帶之初有行兇之意圖為必要（最高法院 96
    年度臺非字第9號判決意旨參照）。查被告於上開犯行中使
    用之扣案油壓剪、活動扳手質地均屬堅硬，亦具有相當之重
    量，若持以攻擊人體，自能成傷，客觀上自足以對人之生命
    、身體、安全構成威脅，顯為具危險性之兇器無訛；又被告
    已著手於竊盜行為之實行但未得手財物，核其所為係犯刑法
    第321條第2項、第1項第3款之攜帶兇器竊盜未遂罪。
  ㈡被告前於107年6月19日曾受如事實欄「一」所述之有期徒刑
    執行完畢，有臺灣高等法院被告前案紀錄表存卷可參，其於
    5年內故意再犯本件有期徒刑以上之罪，為累犯；且被告前
    所執行者即包含竊盜罪之刑期在內，竟仍無視法紀而再犯本
    案，顯見其未能自前所受之刑之執行記取教訓，刑罰反應力
    格外薄弱，自我控管之能力欠缺，主觀上有特別之惡性，爰
    依刑法第47條第1項規定加重其刑。
  ㈢被告已著手於竊盜犯行之實行但尚未得手財物，為未遂，爰
    依刑法第25條第2項規定按既遂犯之刑度減輕之，並依法先
    加後減之。
  ㈣茲審酌被告前已有數次竊盜前科，猶不思自制，且仍不思循
    正途獲取所需，任意以前揭方式著手竊取他人之財物，所為
    危害社會治安及他人財產權益，殊屬不該，更足見其缺乏對
    他人財物所有權之尊重觀念，法紀觀念薄弱，惟念被告犯後
    已坦承犯行，兼衡其犯罪動機、手段，暨其自陳學歷為國中
    畢業，現從事鐵工工作及於自家務農，育有3名子女均已成
    年，須扶養母親（參本院卷第55頁）之智識程度、家庭生活
    狀況等一切情狀，量處如主文所示之刑，並諭知易科罰金之
    折算標準，以示懲儆。
四、沒收部分：
  ㈠扣案手套3只為被告所有，供其犯上開犯行所用，已據被告陳
    明在卷（參本院卷第50頁），依刑法第38條第2項前段規定
    宣告沒收之；且因上開物品已扣案，並無不能或不宜執行沒
    收之問題，故不另為追徵價額之諭知。
  ㈡扣案油壓剪、活動扳手據被告陳明係當場隨手取得之物（參
    本院卷第53頁），且無證據證明係屬被告所有；其餘扣案物
    品則未經證明與本案有何關聯，均無從諭知沒收，附此敘明
    。
據上論斷，應依刑事訴訟法第299條第1項前段，刑法第321條第2
項、第1項第3款、第25條第2項、第47條第1項、第41條第1項前
段、第38條第2項前段，刑法施行法第1條之1第1項，判決如主文
。
本案經檢察官彭盛智提起公訴，檢察官林容萱到庭執行職務
中　　華　　民　　國　　110 　年　　5 　　月　　6 　　日
　　　　　　　　　      刑事第四庭   法　官   蔡盈貞
以上正本證明與原本無異。
如不服本判決應於收受本判決後20日內向本院提出上訴書狀，並
應敘述具體理由。其未敘述上訴理由者，應於上訴期間屆滿後20
日內向本院補提理由書狀（均須按他造當事人之人數附繕本）「
切勿逕送上級法院」。 
　　　　　　　　　　　　　　　　　   書記官　 林耿慧　
中　　華　　民　　國　　110 　年　　5 　　月　　6 　　日
附錄所犯法條：
刑法第321條　　　　　　　　　　
犯前條第1項、第2項之罪而有下列情形之一者，處6月以上5年以
下有期徒刑，得併科50萬元以下罰金：
一、侵入住宅或有人居住之建築物、船艦或隱匿其內而犯之。
二、毀越門窗、牆垣或其他安全設備而犯之。
三、攜帶兇器而犯之。
四、結夥三人以上而犯之。
五、乘火災、水災或其他災害之際而犯之。
六、在車站、港埠、航空站或其他供水、陸、空公眾運輸之舟、
    車、航空機內而犯之。
前項之未遂犯罰之。